臺灣高等法院民事裁定　　　　　　　　　100年度抗字第435號
抗　告　人　西北工業股份有限公司
法定代理人　賴燕雪
代　理　人　鄧湘全律師
抗告人因與西原企業股份有限公司間停止強制執行事件，對於民
國100年2月18日臺灣桃園地方法院所為裁定（100年度聲字第28
號），提起抗告，本院裁定如下：
    主  文
抗告駁回。
抗告程序費用由抗告人負擔。
    理  由
一、聲請意旨及抗告略以：相對人前執民國99年12月23日臺灣板
    橋地方法院99年度重訴字第227號民事判決（下稱板院判決
    ）、及臺灣桃園地方法院（下稱桃園地院）100年度存字第
    126號提存書（下稱桃院提存書），向桃園地院民事執行處
    （下稱執行法院）聲請假執行（該執行事件，下稱系爭執行
    事件）。惟板院判決主文第5項明顯有疑義，且相對人提存
    之金額與板院判決所載不同，顯非合法之提存，相對人自不
    得執板院判決、桃院提存書聲請強制執行。然執行法院不查
    ，仍准予強制執行，程序明顯有誤。況板院判決矛盾百出，
    伊業依法提起上訴。惟板橋地院復於100年1月10日作成99年
    度重訴字第227號民事判決（下稱板院補充判決），觀諸板
    院判決、板院補充判決，足見此二份判決認定事實有誤，且
    判決主文之形式、外觀明顯有疑。是倘系爭執行事件查封財
    產一旦拍賣，勢難回復原狀，更將造成伊之財產重大損害，
    乃聲請停止系爭執行事件之執行程序，然為桃園地院裁定駁
    回，爰提起抗告，請求廢棄原裁定云云。
二、第按，強制執行程序開始後，除法律另有規定外，不停止執
    行。有回復原狀之聲請，或提起再審或異議之訴，或對於和
    解為繼續審判之請求，或提起宣告調解無效之訴、撤銷調解
    之訴，或對於許可強制執行之裁定提起抗告時，法院因必要
    情形或依聲請定相當並確實之擔保，得為停止強制執行之裁
    定。強制執行法第18條定有明文。基此而論，強制執行之停
    止，乃因法律上之事由，執行程序依當時之狀態予以凍結，
    不能開始或續行強制執行。蓋強制執行程序開始後，執行法
    院應依法定程序迅速進行，除法律另有規定外，不停止執行
    ，以維債權人權益。又強制執行之停止，係基於法定事由而
    停止執行程序之進行，僅暫時停止執行程序之開始或續行，
    將來仍有繼續執行之可能，故不撤銷已為之執行處分，此與
    強制執行之撤銷，不僅須停止執行程序，並須撤銷已為之執
    行處分，回復未執行狀態，顯然有別。
三、經查：
（一）板院判決主文第二項、第四項分別載有「被告應給付原告
      新臺幣仟肆佰伍拾貳萬伍仟柒佰捌拾元，暨自民國九十
      九年六月十六日起至清償日止，按年息百分之五計算之利
      息」「本判決第二項於原告以新臺幣壹仟壹佰伍拾萬捌仟
      伍佰玖拾元整貳佰萬元為被告供擔保後，得假執行。但
      被告如於假執行程序實施前，以新臺幣仟肆佰伍拾貳萬
      伍仟柒佰捌拾元為原告預供擔保，得免為假執行」等情，
      有抗告人提出之板院判決影本附卷可稽（見本院卷第21頁
      ）。而相對人依板院判決向桃園地院提存所提供新臺幣壹
      仟壹佰伍拾萬捌仟伍佰玖拾元等節，亦有抗告人提出之
      提存書影本可參（見本院卷第47卷）。其後，相對人即聲
      請強制執行，經桃園地院以系爭執行事件繫屬，合先指明
      。
（二）衡諸一般法院就假執行之諭知標準，約為准許假執行金額
      三分之一左右。由是觀之，板院判決命相對人提供之擔保
      金「新臺幣壹仟壹佰伍拾萬捌仟伍佰玖拾元」，即約為
      「新臺幣仟肆佰伍拾貳萬伍仟柒佰捌拾元」之三分之一
      。據此可知，上開板院判決主文第二項關於「整貳佰萬元
      」之記載，應屬顯然錯誤，甚為明灼。此固得由板橋地院
      另為更正裁定，惟桃園地院提存所、執行法院亦得由形式
      上審酌板院判決全文，而依職權認定。以故，板院判決縱
      有上開顯然錯誤，亦非不得開始執行程序，尤非得停止系
      爭執行事件之法定事由，至為明悉。
（三）至板院補充判決主文復有「被告應給付原告新臺幣柒仟玖
      佰伍拾貳萬伍仟柒佰捌拾元，暨自民國九十九年六月十六
      日起至清償日止，按年息百分之五計算之利息」「本判決
      第二項於原告以新臺幣貳仟陸佰伍拾萬捌仟伍佰玖拾元
      為被告供擔保後，得假執行。但被告如於假執行程序實施
      前，以新臺幣柒仟玖佰伍拾貳萬伍仟柒佰捌拾元為原告預
      供擔保，得免為假執行」等節，要乃補充相對人脫漏之請
      求4500萬元部分，亦有板院補充判決影本附卷可佐（見原
      法院卷第14頁至第17頁）。職是，板院補充判決係屬板院
      判決之補充判決，至為明顯，且業將上開板院判決主文第
      二項關於「整貳佰萬元」之記載更正。乃抗告人認板院判
      決、板院補充判決之主文形式、外觀有疑，尚非可取，更
      非得為停止系爭執行事件執行程序之法定事由，至屬明確
      。
（四）從而，原法院認：抗告人倘對板院判決、板院補充判決主
      文有所爭執，應藉由板院判決、板院補充判決之上訴程序
      救濟，並依民事訴訟法第455條請求就關於假執行之上訴
      ，先為辯論及裁判；抗告人聲請停止系爭執行事件執行程
      序之理由，要與強制執行法第18條所定要件不符，非屬得
      裁定停止強制執行之事由等節，要無違誤。職是，抗告人
      仍執陳詞，請求廢棄原裁定，自非可取，應予駁回。
（五）至板院判決所示得假執行金額及應供之擔保金，業經板院
      補充判決補充而有所不同，相對人聲請系爭執行事件之執
      行名義暨提存之擔保是否適切，要屬別一問題，亦非經原
      裁定判斷，自非本院所得審究。又抗告人為避免假執行之
      損害，自得依板院判決、板院補充判決供擔保而免為假執
      行，均附此說明。
四、據上論結，本件抗告為無理由，爰裁定如主文。
中    華    民    國   100    年    3     月    30    日
                  民事第五庭
                        審判長法  官  李錦美
                              法  官  黃雯惠
                              法  官  鍾任賜
正本係照原本作成。
本裁定除以適用法規顯有錯誤為理由外，不得再抗告。如提起再
抗告，應於收受後10日內委任律師為代理人向本院提出再抗告狀
。並繳納再抗告費新台幣１千元。
中    華    民    國   100    年    3     月    30    日

                              書記官  吳金來